臺灣臺中地方法院刑事判決　　　　　　　96年度訴字第3325號
公　訴　人　臺灣臺中地方法院檢察署檢察官
被　　　告　甲○○
上列被告因毒品危害防制條例案件，經檢察官提起公訴（96年度
毒偵字第4380號），被告為認罪之表示，經徵詢當事人之意見後
，本院合議庭裁定進行簡式審判程序，判決如下：
    主    文
甲○○施用第一級毒品，累犯，處有期徒刑壹年。
    犯罪事實
一、甲○○前因竊盜及贓物案件，經本院分別以92年度豐簡字第
    558號及93年度易字第902號判處有期徒刑5月及6月確定，合
    併定應執行刑為有期徒刑10月；再因竊盜、搶奪及施用毒品
    案件，經本院分別以93年度豐簡字第349號、93年度少連訴
    字第90號及93年度訴字第1553號判處有期徒刑6月、1年及9
    月確定，合併定應執行刑為有期徒刑2年1月；上揭兩應執行
    刑接續執行，於民國95年11月21日假釋付保護管束出監，於
    95年12月26日因保護管束期滿未被撤銷而執行完畢。詎仍不
    知悔改，復於96年4月26日18時許，在臺中縣神岡鄉○○村
    ○○街110巷13號7樓住處，以針筒注射方式，施用第一級毒
    品海洛因1次。嗣其因另涉竊盜案，於96年4月27日15時30分
    許為警查獲，警察採取其尿液送檢驗而查獲。
二、案經臺中縣警察局豐原分局報請臺灣臺中地方法院檢察署檢
    察官偵查起訴。
    理    　由
一、被告甲○○於準備程序中，先就上開犯罪事實為有罪之陳述
    ，且所犯係死刑、無期徒刑、最輕本刑為三年以上有期徒刑
    以外之罪，經本院合議庭依刑事訴訟法第二百七十三條之一
    第一項之規定，裁定由法官一人獨任進行簡式審判程序，合
    先敘明。
二、被告甲○○於警詢、及本院審理時均坦認上揭犯行，且警察
    採取被告尿液，經送中山醫學大學附設醫院檢驗科藥物檢測
    中心檢驗，結果呈可待因、嗎啡陽性反應，此有該中心確認
    檢驗結果報告乙紙附卷可稽，被告自白應可採信，其施用第
    一級毒品之事實，洵堪認定。按毒品危害防制條例第20條第
    3項雖規定：「依前項規定為觀察、勒戒或強制戒治執行完
    畢釋放後，5 年後再犯第10條之罪者，適用本條前2項之規
    定」（即須再經觀察勒戒、強制戒治程序）；但觀諸該項之
    修正理由略以：「觀察、勒戒或強制戒治後5年再犯者，顯
    見前所實施之觀察、勒戒或強制戒治已足以遮斷其施用毒品
    之癮，為期自新及協助其斷除毒癮，對此5年後再犯者爰明
    定仍適用初犯之規定，先經觀察勒戒、強制戒治之程序」。
    則解釋該項「五年後再犯第10條之罪者」，應僅指「自觀察
    、勒戒或強制戒治執行完畢後5年內，均未曾有施用第一、
    二級毒品犯行，於5年後方再犯者」之情形，方符法律修正
    意旨，最高法院95年第7次刑事庭合議決定意旨可資參照。
    查被告前曾因施用毒品案件，經本院裁定令入勒戒處所接受
    觀察、勒戒，於88年2月10日執行完畢釋放，距本件施用毒
    品犯行，固已逾5年，惟被告於該次觀察、勒戒執行完畢釋
    放後5年內之「93年1月5日起」，已有觸犯毒品危害防制條
    例第10條之犯行，且經本院以上開93年度訴字第1553號判決
    有罪確定，揆諸上揭說明，本件自得不適用同條例第20條第
    3項規定，仍應依法訴追而進行審理。
三、核被告甲○○前因施用毒品案件，經強制戒治執行完畢並釋
    放後，五年內之「93年1月5日起」，已有觸犯毒品危害防制
    條例第10條之犯行，且該次經本院以上開93年度訴字第1553
    號判決有罪確定，其再度施用第一級毒品海洛因，所為係犯
    毒品危害防制條例第十條第一項之施用第一級毒品罪。被告
    為供自己施用之目的而持有上開毒品，其於施用前後持有海
    洛因之低度行為，應為施用之高度行為所吸收，不另論罪。
    另被告上開犯罪之終了時間，既已在新修正刑法施行日即95
    年7月1日之後，應逕行適用修正後之刑法條文處斷，即無就
    修正前、後之刑法條文比較何者有利於被告之問題，附此敘
    明。查被告前因竊盜及贓物案件，經本院分別以92年度豐簡
    字第558號及93年度易字第902號判處有期徒刑5月及6月確定
    ，合併定應執行刑為有期徒刑10月；再因竊盜、搶奪及施用
    毒品案件，經本院分別以93年度豐簡字第349號、93年度少
    連訴字第90號及93年度訴字第1553號判處有期徒刑6月、1
    年及9月確定，合併定應執行刑為有期徒刑2年1月；上揭兩
    應執行刑接續執行，於民國95年11月21日因假釋付保護管束
    出監，於95年12月26日因保護管束期滿未被撤銷而執行完畢
    ，有臺灣高等法院被告前案紀錄表及刑事案件查註紀錄表各
    一份在卷可按。其受有期徒刑之執行完畢，五年內故意再犯
    本件法定本刑為有期徒刑以上之罪，為累犯，應依法加重其
    刑。爰審酌被告曾因施用毒品犯行接受觀察、勒戒執行完畢
    釋放後，竟未能從中記取教訓，深切體認毒品危害己身健康
    之鉅，反而再次趁隙施用海洛因，足見被告自制能力尚有未
    足，而有接受相當期間監禁教化之必要，以促其及早矯正吸
    毒惡習，其猶於短時內繼續施用毒品不輟，顯見被告身染毒
    癮已深，及其犯後坦承犯行，態度尚佳；惟念及施用毒品固
    戕害個人健康至鉅，然就他人權益之侵害仍屬有限，及其犯
    罪目的、手段、犯罪後坦承犯行之態度、施用毒品期間之長
    短等一切情狀，量處如主文所示之刑，以示懲儆。
據上論斷，應依刑事訴訟法第二百七十三條之一第一項、第二百
九十九條第一項前段，毒品危害防制條例第十條第一項，刑法第
十一條前段、第四十七條第一項，判決如主文。
本案經檢察官乙○○到庭執行職務。
中　　華　　民　　國　　96　　年　　10　　月　　22　　日
                  刑事第三庭  法  官  黃松竹
以上正本證明與原本無異。
如不服本判決，應於收受送達後10日內向本院提出上訴書狀（應
敘述具體理由並附繕本）。
上訴書如未敘述理由，應於上訴期間屆滿後20日內補提理由書於
本院。
                              書記官  董美惠
中　　華　　民　　國　　96　　年　　10　　月　　22  　日
附錄本案論罪科刑法條：
毒品危害防制條例第十條第一項：
施用第一級毒品者，處六月以上五年以下有期徒刑。
